Inventaris van de Burgerlijke Stand der gemeente Rotterdam: Overlijdensakten, 1811-1942
Nationaal Archief, Den Haag
- Register van de Burgerlike Stand der Gemeente Rotterdam., 1811-1942; 1A-797
  - 1906, 1 januari - 19 april. Aktenummers: Even. Deel: B., 485
  - 1906, 19 april - 16 augustus. Aktenummers: Oneven. Deel: C., 486
  - 1906, 19 april - 16 augustus. Aktenummers: Even. Deel: D., 487
  - 1906, 16 augustus - 17 december. Aktenummers: Oneven. Deel: E., 488
  - 1906, 16 augustus - 17 december. Aktenummers: Even. Deel: F., 489
  - 1906, 17 december - 31 december. Aktenummers: Oneven. Deel: G., 490
  - 1906, 17 december - 31 december. Aktenummers: Even. Deel: H., 491
  - 1906, 2 januari - 31 december. Deel: S., 492
  - 1907, 1 januari - 2 april. Aktenummers: Oneven. Deel: A., 493
  - 1907, 1 januari - 2 april. Aktenummers: Even. Deel: B., 494
  - 1907, 2 april - 8 augustus. Aktenummers: Oneven. Deel: C., 495
  - 1907, 2 april - 8 augustus. Aktenummers: Even. Deel: D., 496
  - 1907, 8 augustus - 3 december. Aktenummers: Oneven. Deel: E., 497
  - 1907, 8 augustus - 3 december. Aktenummers: Even. Deel: F., 498
  - 1907, 3 december - 31 december. Aktenummers: Oneven. Deel: G., 499
  - 1907, 3 december - 31 december. Aktenummers: Even. Deel: H., 500
  - 1907, 2 januari - 31 december. Deel: S., 501
  - 1908, 1 januari - 15 april. Aktenummers: Oneven. Deel: A., 502
  - 1908, 1 januari - 15 april. Aktenummers: Even. Deel: B., 503
  - 1908, 16 april - 7 september. Aktenummers: Oneven. Deel: C., 504
  - 1908, 16 april - 7 september. Aktenummers: Even. Deel: D., 505
  - 1908, 7 september - 31 december. Aktenummers: Oneven. Deel: E., 506
  - 1908, 7 september - 31 december. Aktenummers: Even. Deel: F., 507
  - 1908, 2 januari - 31 december. Deel: S., 508
  - 1909, 1 januari - 30 maart. Aktenummers: Oneven. Deel: A., 509
  - 1909, 1 januari - 30 maart. Aktenummers: Even. Deel: B., 510
  - 1909, 30 maart - 16 juli. Aktenummers: Oneven. Deel: C., 511
  - 1909, 30 maart - 16 juli. Aktenummers: Even. Deel: D., 512
  - 1909, 16 juli - 11 november. Aktenummers: Oneven. Deel: E., 513
  - 1909, 16 juli - 11 november. Aktenummers: Even. Deel: F., 514
  - 1909, 12 november - 31 december. Aktenummers: Oneven. Deel: G., 515
  - 1909, 12 november - 31 december. Aktenummers: Even. Deel: H., 516
  - 1909, 1 januari - 31 december. Deel: S., 517
  - 1910, 1 januari - 6 april. Deel: A., 518
  - 1910, 1 januari - 6 april. Aktenummers: Even. Deel: B., 519
  - 1910, 6 april - 25 juli. Aktenummers: Oneven. Deel: C., 520
  - 1910, 6 april - 25 juli. Aktenummers: Even. Deel: D., 521
  - 1910, 25 juli - 24 november. Aktenummers: Oneven. Deel: E., 522
  - 1910, 25 juli - 24 november. Aktenummers: Even. Deel: F., 523
  - 1910, 24 november - 31 december. Aktenummers: Oneven. Deel: G., 524
  - 1910, 24 november - 31 december. Aktenummers: Even. Deel: H., 525
  - 1910, 3 januari - 31 december. Deel: S., 526
  - 1911, 2 januari - 11 april. Aktenummers: Oneven. Deel: A., 527
  - 1911, 2 januari - 11 april. Aktenummers: Even. Deel: B., 528
  - 1911, 11 april - 1 augustus. Aktenummers: Oneven. Deel: C., 529
  - 1911, 11 april - 1 augustus. Aktenummers: Even. Deel: D., 530
  - 1911, 1 augustus - 8 november. Aktenummers: Oneven. Deel: E., 531
  - 1911, 1 augustus - 8 november. Aktenummers: Even. Deel: F., 532
  - 1911, 8 november - 31 december. Aktenummers: Oneven. Deel: G., 533
  - 1911, 8 november - 31 december. Aktenummers: Even. Deel: H., 534
  - 1911, 2 januari - 31 december. Deel: S., 535
  - 1912, 1 januari - 15 april. Aktenummers: Oneven. Deel: A., 536
  - 1912, 1 januari - 15 april. Aktenummers: Even. Deel: B., 537
  - 1912, 15 april - 6 augustus. Aktenummers: Oneven. Deel: C., 538
  - 1912, 15 april - 6 augustus. Aktenummers: Even. Deel: D., 539
  - 1912, 6 augustus - 3 december. Aktenummers: Oneven. Deel: E., 540
  - 1912, 6 augustus - 3 december. Aktenummers: Even. Deel: F., 541
  - 1912, 3 december - 31 december. Aktenummers: Oneven. Deel: G., 542
  - 1912, 3 december - 31 december. Aktenummers: Even. Deel: H., 543
  - 1912, 2 januari - 31 december. Deel: S., 544
  - 1913, 1 januari - 11 april. Aktenummers: Oneven. Deel: A., 545
  - 1913, 1 januari - 11 april. Aktenummers: Even. Deel: B., 546
  - 1913, 11 april - 7 augustus. Aktenummers: Oneven. Deel: C., 547
  - 1913, 11 april - 7 augustus. Aktenummers: Even. Deel: D., 548
  - 1913, 7 augustus - 5 december. Aktenummers: Oneven. Deel: E., 549
  - 1913, 7 augustus - 5 december. Aktenummers: Even. Deel: F., 550
  - 1913, 5 december - 31 december. Aktenummers: Oneven. Deel: G., 551
  - 1913, 6 december - 31 december. Aktenummers: Even. Deel: H., 552
  - 1913, 2 januari - 31 december. Deel: S., 553
  - 1914, 2 januari - 14 april. Aktenummers: Oneven. Deel: A., 554
  - 1914, 2 januari - 14 april. Aktenummers: Even. Deel: B., 555
  - 1914, 14 april - 3 augustus. Aktenummers: Oneven. Deel: C., 556
  - 1914, 14 april - 3 augustus. Aktenummers: Even. Deel: D., 557
  - 1914, 3 augustus - 26 november. Aktenummers: Oneven. Deel: E., 558
  - 1914, 3 augustus - 27 november. Aktenummers: Even. Deel: F., 559
  - 1914, 27 november - 31 december. Aktenummers: Oneven. Deel: G., 560
  - 1914, 27 november - 31 december. Aktenummers: Even. Deel: H., 561
  - 1914, 6 januari - 29 december. Deel: S., 562
  - 1915, 2 januari - 6 april. Aktenummers: Oneven. Deel: A., 564
  - 1915, 2 januari - 6 april. Aktenummers: Even. Deel: B., 565
  - 1915, 6 april - 19 juli. Aktenummers: Oneven. Deel: C., 566
  - 1915, 6 april - 19 juli. Aktenummers: Even. Deel: D., 567
  - 1915, 19 juli - 22 november. Aktenummers: Oneven. Deel: E., 568
  - 1915, 19 juli - 22 november. Aktenummers: Even. Deel: F., 569
  - 1915, 22 november - 31 december. Aktenummers: Oneven. Deel: G., 570
  - 1915, 22 november - 31 december. Aktenummers: Even. Deel: H., 571
  - 1915, 4 januari - 8 december. Deel: S1., 572
  - 1915, 8 december - 31 december. Deel: S2., 573
  - 1916, 3 januari - 30 maart. Aktenummers: Oneven. Deel: A., 574
  - 1916, 3 januari - 30 maart. Aktenummers: Even. Deel: B., 575
  - 1916, 30 maart - 1 juli. Aktenummers: Oneven. Deel: C., 576
  - 1916, 30 maart - 1 juli. Aktenummers: Even. Deel: D., 577
  - 1916, 1 juli - 1 november. Aktenummers: Oneven. Deel: E., 578
  - 1916, 1 juli - 1 november. Aktenummers: Even. Deel: F., 579
  - 1916, 1 november - 30 december. Aktenummers: Oneven. Deel: G., 580
  - 1916, 1 november - 30 december. Aktenummers: Even. Deel: H., 581
  - 1916, 5 januari - 30 december. Deel: S., 582
  - 1917, 2 januari - 23 maart. Aktenummers: Oneven. Deel: A., 583
  - 1917, 2 januari - 23 maart. Aktenummers: Even. Deel: B., 584
  - 1917, 23 maart - 18 juni. Aktenummers: Oneven. Deel: C., 585
  - 1917, 23 maart - 18 juni. Aktenummers: Even. Deel: D., 586
  - 1917, 18 juni - 24 oktober. Aktenummers: Oneven. Deel: E., 587
  - 1917, 18 juni - 24 oktober. Aktenummers: Even. Deel: F., 588
  - 1917, 24 oktober - 31 december. Aktenummers: Oneven. Deel: G., 589
  - 1917, 24 oktober - 31 december. Aktenummers: Even. Deel: H., 590
  - 1917, 3 januari - 24 december. Deel: S., 591
  - 1918, 2 januari - 27 februari. Aktenummers: Oneven. Deel: A., 592
  - 1918, 2 januari - 27 februari. Aktenummers: Even. Deel: B., 593
  - 1918, 27 februari - 22 april. Aktenummers: Oneven. Deel: C., 594
  - 1918, 27 februari - 22 april. Aktenummers: Even. Deel: D., 595
  - 1918, 22 april - 29 juni. Aktenummers: Oneven. Deel: E., 596
  - 1918, 22 april - 29 juni. Aktenummers: Even. Deel: F., 597
  - 1918, 29 juni - 6 september. Aktenummers: Oneven. Deel: G., 598
  - 1918, 29 juni - 6 september. Aktenummers: Even. Deel: H., 599
  - 1918, 6 september - 7 november. Aktenummers: Oneven. Deel: I., 600
  - 1918, 6 september - 7 november. Aktenummers: Even. Deel: K., 601
  - 1918, 7 november - 2 december. Aktenummers: Oneven. Deel: L., 602
  - 1918, 7 november - 2 december. Aktenummers: Even. Deel: M., 603
  - 1918, 2 december - 31 december. Aktenummers: Oneven. Deel: N., 604
  - 1918, 2 december - 31 december. Aktenummers: Even. Deel: O., 605
  - 1918, 2 januari - 15 juni. Deel: S., 608
  - 1918, 15 juni - 28 december. Deel: S., 609
  - 1919, 2 januari - 10 februari. Aktenummers: Oneven. Deel: A., 610
  - 1919, 2 januari - 10 februari. Aktenummers: Even. Deel: B., 611
  - 1919, 10 februari - 24 maart. Aktenummers: Oneven. Deel: C., 612
  - 1919, 10 februari - 24 maart. Aktenummers: Even. Deel: D., 613
  - 1919, 24 maart - 23 mei. Aktenummers: Oneven. Deel: E., 614
  - 1919, 24 maart - 23 mei. Aktenummers: Even. Deel: F., 615
  - 1919, 23 mei - 18 augustus. Aktenummers: Oneven. Deel: G., 616
  - 1919, 23 mei - 18 augustus. Aktenummers: Even. Deel: H., 617
  - 1919, 18 augustus - 10 november. Aktenummers: Oneven. Deel: I., 618
  - 1919, 18 augustus - 10 november. Aktenummers: Even. Deel: K., 619
  - 1919, 10 november - 31 december. Aktenummers: Oneven. Deel: L., 620
  - 1919, 10 november - 31 december. Aktenummers: Even. Deel: M., 621
  - 1919, 4 januari - 31 december. Deel: S., 622
  - 1920, 2 januari - 24 februari. Aktenummers: Oneven. Deel: A., 623
  - 1920, 2 januari - 24 februari. Aktenummers: Even. Deel: B., 624
  - 1920, 24 februari - 23 april. Aktenummers: Oneven. Deel: C., 625
  - 1920, 24 februari - 23 april. Aktenummers: Even. Deel: D., 626
  - 1920, 23 april - 14 juli. Aktenummers: Oneven. Deel: E., 627
  - 1920, 23 april - 14 juli. Aktenummers: Even. Deel: F., 628
  - 1920, 14 juli - 14 oktober. Aktenummers: Oneven. Deel: G., 629
  - 1920, 14 juli - 14 oktober. Aktenummers: Even. Deel: H., 630
  - 1920, 14 oktober - 24 december. Aktenummers: Oneven. Deel: I., 631
  - 1920, 14 oktober - 24 december. Aktenummers: Even. Deel: K., 632
  - 1920, 24 december - 31 december. Aktenummers: Oneven. Deel: L., 633
  - 1920, 24 december - 31 december. Aktenummers: Even. Deel: M., 634
  - 1920, 7 januari - 31 december. Deel: S., 635
  - 1921, 3 januari - 19 april. Aktenummers: Oneven. Deel: A., 636
  - 1921, 3 januari - 19 april. Aktenummers: Even. Deel: B., 637
  - 1921, 19 april - 27 augustus. Aktenummers: Oneven. Deel: C., 638
  - 1921, 19 april - 27 augustus. Aktenummers: Even. Deel: D., 639
  - 1921, 27 augustus - 27 december. Aktenummers: Oneven. Deel: E., 640
  - 1921, 27 augustus - 27 december. Aktenummers: Even. Deel: F., 641
  - 1921, 27 december - 31 december. Aktenummers: Oneven. Deel: G., 642
  - 1921, 27 december - 31 december. Aktenummers: Even. Deel: H., 643
  - 1921, 5 januari - 27 december. Deel: S., 644
  - 1922, 2 januari - 3 april. Aktenummers: Oneven. Deel: A., 645
  - 1922, 2 januari - 3 april. Aktenummers: Even. Deel: B., 646
  - 1922, 3 april - 2 september. Aktenummers: Oneven. Deel: C., 647
  - 1922, 3 april - 2 september. Aktenummers: Even. Deel: D., 648
  - 1922, 2 september - 30 december. Aktenummers: Oneven. Deel: E., 649
  - 1922, 2 september - 30 december. Aktenummers: Even. Deel: F., 650
  - 1922, 2 januari - 28 december. Deel: S., 651
  - 1923, 2 januari - 9 mei. Aktenummers: Oneven. Deel: A., 652
  - 1923, 2 januari - 9 mei. Aktenummers: Even. Deel: B., 653
  - 1923, 9 mei - 19 oktober. Aktenummers: Oneven. Deel: C., 654
  - 1923, 9 mei - 19 oktober. Aktenummers: Even. Deel: D., 655
  - 1923, 19 oktober - 31 december. Aktenummers: Oneven. Deel: E., 656
  - 1923, 19 oktober - 31 december. Aktenummers: Even. Deel: F., 657
  - 1923, 2 januari - 31 december. Deel: S., 658
  - 1924, 2 januari - 8 mei. Aktenummers: Oneven. Deel: A., 659
  - 1924, 2 januari - 8 mei. Aktenummers: Even. Deel: B., 660
  - 1924, 8 mei - 23 oktober. Aktenummers: Oneven. Deel: C., 661
  - 1924, 8 mei - 23 oktober. Aktenummers: Even. Deel: D., 662
  - 1924, 23 oktober - 31 december. Aktenummers: Oneven. Deel: E., 663
  - 1924, 23 oktober - 31 december. Aktenummers: Even. Deel: F., 664
  - 1924, 7 januari - 30 december. Deel: S., 665
  - 1925, 2 januari - 22 mei. Aktenummers: Oneven. Deel: A., 666
  - 1925, 2 januari - 22 mei. Aktenummers: Even. Deel: B., 667
  - 1925, 22 mei - 31 oktober. Aktenummers: Oneven. Deel: C., 668
  - 1925, 22 mei - 31 oktober. Aktenummers: Even. Deel: D., 669
  - 1925, 31 oktober - 31 december. Aktenummers: Oneven. Deel: E., 670
  - 1925, 31 oktober - 31 december. Aktenummers: Even. Deel: F., 671
  - 1925, 5 januari - 30 december. Deel: S., 672
  - 1926, 2 januari - 15 mei. Aktenummers: Oneven. Deel: A., 673
  - 1926, 2 januari - 15 mei. Aktenummers: Even. Deel: B., 674
  - 1926, 15 mei - 22 oktober. Aktenummers: Oneven. Deel: C., 675
  - 1926, 17 mei - 22 oktober. Aktenummers: Even. Deel: D., 676
  - 1926, 22 oktober - 31 december. Aktenummers: Oneven. Deel: E., 677
  - 1926, 23 oktober - 31 december. Aktenummers: Even. Deel: F., 678
  - 1926, 4 januari - 30 december. Deel: S., 679
  - 1927,. Aktenummers: Oneven. Deel: A., 680
    Ontbreekt
  - 1927,. Aktenummers: Even. Deel: B., 681
  - 1927,. Aktenummers: Oneven. Deel: C., 682
  - 1927, 23 april - 3 oktober. Aktenummers: Even. Deel: D., 683
  - 1927, 3 oktober - 31 december. Aktenummers: Oneven. Deel: E., 684
  - 1927, 3 oktober - 31 december. Aktenummers: Even. Deel: F., 685
  - 1927, 4 januari - 30 december. Deel: S., 686
  - 1928, 2 januari - 23 april. Aktenummers: Oneven. Deel: A., 687
  - 1928, 2 januari - 23 april. Aktenummers: Even. Deel: B., 688
  - 1928, 23 april - 28 september. Aktenummers: Oneven. Deel: C., 689
  - 1928, 23 april - 28 september. Aktenummers: Even. Deel: D., 690
  - 1928, 28 september - 31 december. Aktenummers: Oneven. Deel: E., 691
  - 1928, 28 september - 31 december. Aktenummers: Even. Deel: F., 692
  - 1928, 3 januari - 28 december. Deel: S., 693
  - 1929, 2 januari - 27 maart. Aktenummers: Oneven. Deel: A., 694
  - 1929, 2 januari - 27 maart. Aktenummers: Even. Deel: B., 695
  - 1929, 28 maart - 13 augustus. Aktenummers: Oneven. Deel: C., 696
  - 1929, 28 maart - 13 augustus. Aktenummers: Even. Deel: D., 697
  - 1929, 13 augustus - 31 december. Aktenummers: Oneven. Deel: E., 698
  - 1929, 13 augustus - 31 december. Aktenummers: Even. Deel: F., 699
  - 1929, 3 januari - 30 december. Deel: S., 700
  - 1930, 2 januari - 26 mei. Aktenummers: Oneven. Deel: A., 701
  - 1930, 2 januari - 26 mei. Aktenummers: Even. Deel: B., 702
  - 1930, 26 mei - 10 november. Aktenummers: Oneven. Deel: C., 703
  - 1930, 26 mei - 10 november. Aktenummers: Even. Deel: D., 704
  - 1930, 10 november - 31 december. Aktenummers: Oneven. Deel: E., 705
  - 1930, 10 november - 31 december. Aktenummers: Even. Deel: F., 706
  - 1930, 4 januari - 30 december. Deel: S., 707
  - 1931, 2 januari - 1 mei. Aktenummers: Oneven. Deel: A., 708
  - 1931, 2 januari - 1 mei. Aktenummers: Even. Deel: B., 709
  - 1931, 1 mei - 26 oktober. Aktenummers: Oneven. Deel: C., 710
  - 1931, 1 mei - 26 oktober. Aktenummers: Even. Deel: D., 711
  - 1931, 26 oktober - 31 december. Aktenummers: Oneven. Deel: E., 712
  - 1931, 26 oktober - 31 december. Aktenummers: Even. Deel: F., 713
  - 1931, 5 januari - 24 december. Deel: S., 714
  - 1932, 2 januari - 18 mei. Aktenummers: Oneven. Deel: A., 715
  - 1932, 2 januari - 18 mei. Aktenummers: Even. Deel: B., 716
  - 1932, 18 mei - 4 november. Aktenummers: Oneven. Deel: C., 717
  - 1932, 18 mei - 4 november. Aktenummers: Even. Deel: D., 718
  - 1932, 4 november - 31 december. Aktenummers: Oneven. Deel: E., 719
  - 1932, 4 november - 31 december. Aktenummers: Even. Deel: F., 720
  - 1932, 5 januari - 30 december. Deel: S., 721
  - 1933, 2 januari - 24 mei. Aktenummers: Oneven. Deel: A., 722
  - 1933, 2 januari - 24 mei. Aktenummers: Even. Deel: B., 723
  - 1933, 24 mei - 24 november. Aktenummers: Oneven. Deel: C., 724
  - 1933, 24 mei - 24 november. Aktenummers: Even. Deel: D., 725
  - 1933, 24 november - 30 december. Aktenummers: Oneven. Deel: E., 726
  - 1933, 24 november - 30 december. Aktenummers: Even. Deel: F., 727
  - 1933, 2 januari - 28 december. Deel: S., 728
  - 1934, 1 januari - 25 mei. Aktenummers: Oneven. Deel: A., 729
  - 1934, 2 januari - 25 mei. Aktenummers: Even. Deel: B., 730
  - 1934, 25 mei - 29 november. Aktenummers: Oneven. Deel: C., 731
  - 1934, 25 mei - 29 november. Aktenummers: Even. Deel: D., 732
  - 1934, 29 november - 31 december. Aktenummers: Oneven. Deel: E., 733
  - 1934, 29 november - 31 december. Aktenummers: Even. Deel: F., 734
  - 1934, 3 januari - 31 december. Deel: S., 735
  - 1934, 7 mei - 19 december, 736
    Overlijden 1
  - 1934, 12 juli - 17 december, 737
    Overlijden 2
  - 1935, 2 januari - 18 mei. Aktenummers: Oneven. Deel: A., 738
  - 1935, 2 januari - 18 mei. Aktenummers: Even. Deel: B., 739
  - 1935, 18 mei - 12 november. Aktenummers: Oneven. Deel: C., 740
  - 1935, 18 mei - 12 november. Aktenummers: Even. Deel: D., 741
  - 1935, 12 november - 31 december. Aktenummers: Oneven. Deel: E., 742
  - 1935, 12 november - 31 december. Aktenummers: Even. Deel: F., 743
  - 1935, 7 januari - 27 december. Deel: S., 744
  - 1936, 2 januari - 19 mei. Aktenummers: Oneven. Deel: A., 745
  - 1936, 2 januari - 19 mei. Aktenummers: Even. Deel: B., 746
  - 1936, 19 mei - 16 november. Aktenummers: Oneven. Deel: C., 747
  - 1936, 19 mei - 19 november. Aktenummers: Even. Deel: D., 748
  - 1936, 16 november - 31 december. Aktenummers: Oneven. Deel: E., 749
  - 1936, 16 november - 31 december. Aktenummers: Even. Deel: F., 750
  - 1936, 6 januari - 29 december. Deel: S., 751
  - 1937, 2 januari - 15 mei. Aktenummers: Oneven. Deel: A., 752
  - 1937, 2 januari - 15 mei. Aktenummers: Even. Deel: B., 753
  - 1937, 15 mei - 9 november. Aktenummers: Oneven. Deel: C., 754
  - 1937, 15 mei - 9 november. Aktenummers: Even. Deel: D., 755
  - 1937, 9 november - 31 december. Aktenummers: Oneven. Deel: E., 756
  - 1937, 9 november - 31 december. Aktenummers: Even. Deel: F., 757
  - 1937, 12 januari - 30 december. Deel: S., 758
  - 1938, 3 januari - 25 mei. Aktenummers: Oneven. Deel: A., 759
  - 1938, 3 januari - 25 mei. Aktenummers: Even. Deel: B., 760
  - 1938, 25 mei - 15 november. Aktenummers: Oneven. Deel: C., 761
  - 1938, 25 mei - 15 november. Aktenummers: Even. Deel: D., 762
  - 1938, 15 november - 31 december. Aktenummers: Oneven. Deel: E., 763
  - 1938, 15 november - 31 december. Aktenummers: Even. Deel: F., 764
  - 1938, 6 januari - 23 december. Deel: S., 765
  - 1939, 2 januari - 13 mei. Aktenummers: Oneven. Deel: A., 766
  - 1939, 2 januari - 13 mei. Aktenummers: Even. Deel: B., 767
  - 1939, 13 mei - 7 november. Aktenummers: Oneven. Deel: C., 768
  - 1939, 13 mei - 7 november. Aktenummers: Even. Deel: D., 769
  - 1939, 8 november - 30 december. Aktenummers: Oneven. Deel: E., 770
  - 1939, 8 november - 31 december. Aktenummers: Even. Deel: F., 771
  - 1939, 18 januari - 27 december. Deel: S., 772
  - 1940, 2 januari - 26 april. Aktenummers: Oneven. Deel: A., 773
  - 1940, 2 januari - 26 april. Aktenummers: Even. Deel: B., 774
  - 1940, 26 april - 17 augustus. Aktenummers: Oneven. Deel: C., 775
  - 1940, 26 april - 17 augustus. Aktenummers: Even. Deel: S., 776
  - 1940, 17 augustus - 31 december. Aktenummers: Oneven. Deel: E., 777
  - 1940, 17 augustus - 31 december. Aktenummers: Even. Deel: F., 778
  - 1940, 2 januari - 6 september. Deel: S1., 779
  - 1940, 6 september - 31 december. Deel: S2., 780
  - 1940, 12 mei - 18 mei, 781
    CHARLOIS
  - 1940, 14 mei - 1 juni, 782
    SANDELINGEN
  - 1941, 2 januari - 22 april. Aktenummers: Oneven. Deel: A., 783
  - 1941, 2 januari - 22 april. Aktenummers: Even. Deel: B., 784
  - 1941, 22 april - 6 oktober. Aktenummers: Oneven. Deel: C., 785
  - 1941, 22 april - 6 oktober. Aktenummers: Even. Deel: D., 786
  - 1941, 6 oktober - 31 december. Aktenummers: Oneven. Deel: E., 787
  - 1941, 6 oktober - 31 december. Aktenummers: Even. Deel: F., 788
  - 1941, 21 januari - 20 december. Deel: S., 789
  - 1942, 2 januari - 18 mei. Aktenummers: Oneven. Deel: A., 790
  - 1942, 2 januari - 18 mei. Aktenummers: Even. Deel: B., 791
  - 1942, 19 mei - 21 november. Aktenummers: Oneven. Deel: C., 792
  - 1942, 19 mei - 24 november. Aktenummers: Even. Deel: D., 793
  - 1942, 24 november - 31 december. Aktenummers: Oneven. Deel: E., 794
  - 1942, 24 november - 31 december. Aktenummers: Even. Deel: F., 795
  - 1942, 2 januari - 7 oktober. Deel: S1., 796
  - 1942, 6 oktober - 30 december. Deel: S2., 797